---
title: 'EST--24107: Tarea 4'
runningheader: 'Tarea 4'
author: |
  Carlos Lezama, Marco Medina, \
  Emiliano Ramírez y Santiago Villarreal
date: 'Lunes, 25 de octubre de 2021'
output:
    tufte::tufte_handout:
      citation_package: natbib
link-citations: yes
---

```{r setup, include=FALSE}
library(tufte)
library(tidyverse)

knitr::opts_chunk$set(
  cache.extra = packageVersion('tufte'),
  cache = TRUE,
  fig.height = 8,
  fig.pos = '!h',
  fig.width = 8,
  message=FALSE,
  out.extra = '',
  out.width='75%',
  warning=FALSE
)

options(htmltools.dir.version = FALSE)
```

# Problema 1

\newpage

# Problema 2

```{r}
lambda.t <- function(t, n) {
  x <- paste('', '{', 0, '< t & t <=', 1, '}',
             sep = '')
  for (i in seq(2, n, 2)) {
    x <- paste(x,
               paste('', '{', i, '< t & t <=', i + 1, '}',
                     sep = ''),
               sep = '|')
  }
  return(ifelse(eval(parse(text = x)), 3, 5))
}

inhomogeneousPoisson <- function(n) {
  s <- cumsum(rexp(n, 5))
  u <- runif(n)
  points <- s[u <= lambda.t(s, n) / 5]
  count <- 1:length(points)
  df <- data.frame(points, count)
  return(df)
}
```

## a)

```{r, echo=FALSE}
inhomogeneousPoisson(500) %>%
  ggplot(aes(x = points, y = count)) +
  geom_step() +
  labs(title = 'Simulación de un proceso Poisson no homogéneo',
       x = 'Puntos (s)',
       y = 'N(t)') +
  theme_minimal()
```

## b)

```{r, echo=FALSE}
inhomogeneousPoisson(150) %>%
  ggplot(aes(x = points, y = count)) +
  geom_step() +
  labs(title = 'Simulación de un proceso Poisson no homogéneo',
       x = 'Puntos (s)',
       y = 'N(t)') +
  theme_minimal()
```

## c)

```{r}
fr <- NULL
N <- 10000

for (i in 1:N) {
  x <- inhomogeneousPoisson(10)
  
  fr <- c(fr, ifelse(sum(x$points[x$count > 2] > 1.25 &
                           x$points[x$count > 2] <= 3) > 0, 1, 0))
}
sum(fr) / N
```

\newpage

# Problema 3

\newpage

# Problema 4

Sabemos que tasas de $3$ y $4$ por día implican tasas de $1/8$ y $1/6$ por hora, respectivamente.

Así pues, definimos $\displaystyle N^{(1)}_t \sim \mathcal{P}(1/8)$, $\displaystyle N^{(2)}_t \sim \mathcal{P}(1/6)$ y $\displaystyle N_t = N^{(1)}_t + N^{(2)}_t$ tal que $\displaystyle N_t \sim \mathcal{P}(7/24)$.

Como $\mathbb{E}(N_t) = \text{Var}(N_t) = \lambda \cdot t$, para $t = 8$,

$\mathbb{E}(N_8) = \text{Var}(N_8) = 7/3$.

* $\displaystyle P(N_1 = 2) = \frac{\left(7/24\right)^2}{2!} e^{-7/24} = `r (((7/24)^2)/(factorial(2))) * exp(-7/24)`$.

Sean $p_1 = 0.011$ y $p_2 = 0.005$ las respectivas probabilidades de fallo, podemos definir

$$
\displaystyle P(N_t^{(1)} = k) = \frac{e^{-\lambda_1 p_1 t} (\lambda_1 p_1 t)^k}{k!}, \quad \forall k = 0, 1, 2, \dots
$$

tal que $N^{(1)}_t \sim \mathcal{P} (\lambda_1 p_1)$. De forma análoga, $N^{(2)}_t \sim \mathcal{P} (\lambda_2 p_2)$.

Así pues, $\left\{ N_t, t \geq 0 \right\}$ con $N_t = N^{(1)}_t + N^{(2)}_t$ es un proceso Poisson tal que $N_t \sim \mathcal{P} (\lambda_1 p_1 + \lambda_2 p_2) = \mathcal{P} (`r 53/24000`)$.

O bien, al definir a partir de los éxitos,

$N_t \sim \mathcal{P} (\lambda_1 (1 - p_1) + \lambda_2 (1 - p_2)) = \mathcal{P} (`r 6947/24000`)$.

\newpage

# Problema 5

“Durante un año de ’El Niño’, la probabilidad de dos o más huracanes
haciendo contacto con tierra en los estados Unidos es 0.28”

Tomando en cuenta el enunciado anterior, odemos asumir que la medida de tiempo será en años, y por lo tanto t=1. Entonces, tenemos que el Proceso de Poisson que modela la llegada de huracanes de forma anual es de intensidad lambda*t con t=1. 

Para encontrar la tasa lambda, sabemos que:

P(N1>=2)=0.28 syss 1-P(X<2)=0.28 syss P(X=0)+P(X=1)=0.72
syss (e^-lambda)+lambda*e^-lambda=0.72

Ecuación que tiene la siguiente solución: 


```{r,echo=FALSE}
curve(exp(-x)+x*exp(-x)-0.72,from=0,to=2)
abline(h=0,col='red')
```

```{r}
for (i in seq(from=0,to=2,by=0.01)){
   if (exp(-i)+i*exp(-i)-0.72<0){
      print(i)
     break}
}
```

Por lo tanto, como la tasa de intensidad tiene que ser positiva, concluimos que la tasa del proceso es menor a 1.05 y mayor a 1.04. Evaluando con métodos numéricos, resulta que lambda es 1.043.

\newpage

# Problema 6

\newpage

# Problema 7

\newpage

# Problema 8

Primero se programó la función que simula un proceso de Weiner Geométtico de forma general. Después de programar la función, se hará la partición de 60,000 puntos (5000 años en términos de meses) ya que el cambio en t es de 1/12. También, sabemos que el drift del proceso es de 0.1 y la volatilidad (vol) es de 0.3

```{r}
geo_weiner<-function(n,int,drift,vol,init){
 incremento<-int/n
 s<-init
 for (i in 2:(n+1)){
   s<-append(s,s[i-1]*exp((drift-vol^2/2)*incremento+vol*sqrt(incremento)*rnorm(1)))
 }
 return(s)
}
```

```{r}
res<-geo_weiner(5000*12,5000,.1,.3,1)
logres<-log(res)
t<-seq(0,5000,1/12)
res1<-logres/t
res2<-(1/t)*(logres-0.055*t)^2
```

El valor teórico del límite L de la expresión (1/t)log(St) lo sabemos ya que al ser St un proceso de Weiner Geométrico, sabemos que log(St) se distribuye lognormal con media log(So)+(drift-0.5vol^2) y varianza t*vol^2. Por lo tanto, el límite L cuando t tiende a infinito es de 

log(So)+(drift-0.5vol^2) = log(1)+0.1-(0.3^2)/2 = 0.055

Como se puede ver en la gráfica y en las últimas entradas del vector de resultados, observamos que la simulación se acerca al límite cuando el t tiende a infinito.

```{r, echo=FALSE}
plot(t,res1,xlab='Años',ylab='(1/t)log(St)')
```

```{r}
tail(res1)
```
Ahora, al evaluar (1/t)(log(St)-Lt)^2 y graficarlo como función de t, podemos ver lo siguiente:

```{r, echo=FALSE}
plot(t,res2,xlab='Años',ylab='(1/t)*(log(St)-L*t)^2')
```
Por lo tanto, la expresión tiende a un proceso de Weiner y no a un límite.

\newpage

\bibliography{}
